臺灣桃園地方法院刑事裁定
                                    110年單聲沒字第115號
聲　請　人　臺灣桃園地方檢察署檢察官
被      告  宋狄樺  男  43歲（民國00年0月00日生）
                    身分證統一編號：Z000000000號
                    住新北市○○區○○路000巷0號9樓
            蕭媛    女  40歲（民國00年0月0日生）
                    身分證統一編號：Z000000000號
                    住新北市○○區○○路000號
                    居桃園市○○區○○○街000號9樓之1
上列被告因違反商標法案件（109年度調偵字第1298號、第1305
號），經檢察官聲請單獨宣告沒收（110年度聲沒字第276 號）
，本院裁定如下:
    主  文
扣案如附表一、附表二所示之物均沒收。
其餘聲請駁回。
    理  由
一、聲請意旨略以：被告宋狄樺、蕭媛違反商標法案件，業經臺
    灣桃園地方檢察署檢察官以109年度調偵字第1298、1305號
    為不起訴處分，惟該扣案如附表一至三所示之仿冒品，經鑑
    定係侵害商標法之物，爰聲請宣告沒收等語。
二、按違禁物或專科沒收之物得單獨宣告沒收，刑法第40條第2
    項定有明文；另按侵害商標權、證明標章權或團體商標權之
    物品或文書，不問屬於犯罪行為人與否，沒收之，商標法第
    98條亦有明文，是就侵害商標權之物品，為刑法絕對義務沒
    收之物，屬刑法第40條第2項所稱之專科沒收之物，得基於
    違禁物或專科沒收物之相關規定，聲請法院單獨宣告沒收。
三、經查：本件被告2人因違反商標法第97條之販賣仿冒商標商
    品罪嫌，業經臺灣桃園地方檢察署檢察官於109年10月29日
    以109年度調偵字第1298、1305號為不起訴處分確定等情，
    並經本院核閱該偵查卷宗查明無訛。而扣案如附表一、二所
    示之物，經鑑定認屬仿冒物品乙情，有附表一、二相關卷證
    出處欄位所示等件在卷可憑，足認扣案如附表一、二所示之
    仿冒註冊商標圖樣之物均係侵害商標權之物品，揆諸前揭法
    律規定，不問屬於犯罪行為人與否，應依商標法第98條之規
    定宣告沒收，核屬刑法第40條第2項規定之專科沒收之物，
    此為刑法第38條第2項之特別規定，自應優先適用。從而，
    檢察官聲請單獨宣告沒收，經核於法有據，爰依商標法第98
    條、刑法第40條第2項規定，宣告沒收之。至臺灣桃園地方
    檢察署檢察官聲請書附表一編號4數量欄位「79」應更正為
    「57」、編號5數量欄位「182」應更正為「184」，編號9數
    量欄位「423」應更正為「463」，編號11數量欄位「24」應
    更正為「22」等情，業據同署檢察官以111年2月17日桃檢維
    果110聲沒276字第1119017969號函更正，此有該函文及更正
    後之附表、所附扣押物品清單、扣押物品目錄表在卷可稽，
    併此敘明。
四、另扣案如附表三所示之物，因非德商彪馬歐洲公開有限責任
    公司（下稱彪馬公司）登記註冊商標使用之商品，嗣彪馬公
    司未提出違反商標法告訴等情，此有德商彪馬歐洲公開有限
    責任公司委任狀、鑑定報告書（見偵字第34278 號卷第159
    至164 頁）在卷可稽，則附表三所示之物是否確為侵害商標
    權之物品，似非無疑，綜觀全卷亦無證據可認為供被告犯罪
    所用、犯罪預備或犯罪所生之物，或為被告上開案件之犯罪
    所得，檢察官就此部分聲請單獨宣告沒收，即屬無據，爰予
    駁回。
五、依刑事訴訟法第220條、第455條之36第1項前段、第2項，商
    標法第98條，刑法第40條第2項，裁定如主文。
中    華    民    國   111    年    2     月    22    日
                  刑事第七庭  法  官  陳昭仁
以上正本證明與原本無異。
如不服本裁定，應於裁定送達後5 日內向本院提出抗告狀。
　　　　　　　　　　　　　　　書記官　蔡得憲
中　　華　　民　　國　　111 　年　　2 　　月　　22　　日

附表一
編號 商品名稱 數量 註冊/審定號 商標權人 鑑定文件 相關卷證出處 1 NIKE商標上衣 35 00000000 荷蘭商耐克創新有限合夥公司 1.台灣耐基商業有限公司109年2月14日函 2.內政部警政署刑事警察大隊查扣物品估價表、檢視書 3.產品鑑定書 ①內政部警政署保安警察第二總隊刑事警察大隊偵一隊搜索扣押筆錄、扣押物品收據、扣押物品目錄表（見偵字第12131卷第77至83頁） ②台灣耐基商業有限公司109年2月14日函（見偵字第12131卷第91至97頁） ③台灣耐基商業有限公司產品鑑定書（見偵字第12131卷第99至117頁） ④經濟部智慧財產局商標資料檢索服務列印資料- 荷蘭商耐克創新有限合夥公司（見調偵字第1305卷第15至16頁） ⑤斐樂股份有限公司108年5 月10日斐管字第108050012號函（見偵字第12131 卷第49至53頁） ⑥斐樂股份有限公司108年9 月20日斐管字第108090027號函（見偵字第12131卷第119至125頁） ⑦經濟部智慧財產局商標資料檢索服務列印資料- 盧森堡商．斐樂盧森堡有限公司（見調偵字第1298卷第25至29頁、偵字第12131卷第55至57頁） ⑧FILA商標上衣照片（見偵字第12131卷第45至47頁） ⑨冠群國際專利商標聯合事務所鑑定意見書（見偵字第12131號卷第127至133頁、本院卷第73至79頁） ⑩經濟部智慧財產局商標資料檢索服務列印資料- 美商‧第四章股份有限公司（見調偵字第1305卷第17至31頁） ⑪經濟部智慧財產局商標資料檢索服務列印資料- 美商‧第四章股份有限公司（見調偵字第1298卷第33至49頁） 2 NIKE商標帽子 2     3 NIKE商標褲子 8     4 Jordan商標上衣 57 00000000    5 FILA商標上衣 184 00000000 盧森堡商斐樂盧森堡有限公司 1.斐樂股份有限公司108年9月20日斐管字第108090027號函 2.檢視報告書 3.鑑定能力聲明書  6 FILA商標帽子 1     7 FILA商標包包 7     8 FILA商標褲子 23 00000000 盧森堡商斐樂盧森堡有限公司   9 Supreme 商標上衣 463 00000000、 00000000、 00000000、 00000000、 00000000、 00000000、 00000000 美商第四章股份有限公司 冠群國際專利商標聯合事務所鑑定意見書  10 Supreme 商標包包 4     11 Supreme 商標褲子 22     
附表二
編號 商品名稱 數量 註冊/審定號 商標權人 鑑定文件 相關卷證位置 1 FILA商標包包 123 00000000 盧森堡商斐樂盧森堡有限公司 1.斐樂股份有限公司108年9月20日斐管字第108090030號函 2.檢視報告書 3.鑑定能力聲明書 ①內政部警政署保安警察第二總隊扣押筆錄、扣押物品收據、扣押物品目錄表（見偵字第34278卷第97至103 頁） ②斐樂股份有限公司108年9 月20日斐管字第108090030 號函（見偵字第34278 號卷第111至115頁） ③冠群國際專利商標聯合事務所鑑定意見書（見偵字第34278 號卷第117至120 頁） ④經濟部智慧財產局商標資料檢索服務列印資料- 阿迪達斯、鑑定報告書（見偵字第34278號卷第125至135頁） ⑤寶立行銷股份有限公司聲明書、鑑定報告（見偵字第34278號卷第141至145 頁） ⑥經濟部智慧財產局商標資料檢索服務列印資料-HBI品牌服裝公司（見偵字第34278號卷第151至157頁） 2 FILA商標衣服 17     3 FILA商標帽子 22     4 Supreme 商標包包 79 00000000、 00000000、 00000000、 00000000、 00000000、 00000000、 00000000 美商第四章股份有限公司 冠群國際專利商標聯合事務所鑑定意見書  5 Supreme 商標帽子 12     6 ADIDAS商標包包 7 00000000、 00000000、 00000000、 00000000、 00000000 德商阿迪達斯公司 鑑定報告書  7 ADIDAS商標帽子 16     8 ADIDAS商標耳機 5     9 Champion商標帽子 27 00000000 HBI品牌服裝公司 鑑定報告  
附表三
編號  商品名稱 數量 1 PUMA商標耳機 4